最高法院民事裁定                              八十六年度台上字第二九八五號
    上  訴  人  甲○○
    被 上訴 人  東連通運股份有限公司
    法定代理人  楊顯崇
右當事人間請求清償債務事件，上訴人對於中華民國八十五年十二月十六日台灣高等
法院第二審更審判決（八十五年度上更(一)字第二九八號），提起上訴，本院裁定如左
：
    主  文
上訴駁回。
第三審訴訟費用由上訴人負擔。
    理  由
按對於第二審判決上訴，非以其違背法令為理由，不得為之，民事訴訟法第四百六十
七條定有明文。依同法第四百六十八條規定，判決不適用法規或適用不當者，為違背
法令。而判決有同法第四百六十九條所列各款情形之一者，為當然違背法令。是當事
人提起上訴，如依民事訴訟法第四百六十八條規定，以第二審判決有不適用法規或適
用法規不當為理由時，其上訴狀或理由書應有具體之指摘，並揭示該法規之條項或其
內容。若係成文法以外之法則，應揭示該法則之旨趣。倘為司法院解釋、或本院之判
例，則應揭示該判解之字號或其內容。如以民事訴訟法第四百六十九條所列各款情形
為理由時，其上訴狀或理由書，應揭示合於該條款之事實。上訴狀或理由書如未依此
項方法表明者，即難認為已對第二審判決之違背法令有具體之指摘，其上訴自難認為
合法。本件上訴人對第二審判決提起上訴，雖以該判決違背法令為由，惟核其上訴理
由狀所載內容，對於原審本於取捨證據、認定事實之職權行使所論斷：被上訴人經上
訴人同意取回貨車售賣，上訴人尚不能請求被上訴人賠償營業損失，上訴人積欠分期
款項、代墊稅款、利息等款項計新台幣（下同）一百三十五萬六千一百六十七元，被
上訴人僅請求一百三十二萬八千二百三十一元，經與上開貨車出售得款五十三萬七千
八百四十元相抵銷後，上訴人尚欠被上訴人七十九萬零三百九十一元，被上訴人請求
上訴人給付上開債務本息即屬正當等情。並未具體說明其有何不適用法規或適用法規
不當之情形，並揭示該法規之條項或其內容，及合於民事訴訟法第四百六十九條所列
各款之事實，難認對該判決之如何違背法令已有具體之指摘，依首揭說明，應認其上
訴為不合法。又上訴人指稱被上訴人於原審自認本件車輛兩造間無信託關係，原判決
竟為相反認定一節，經查上訴人自第一審起即自稱系爭貨車為其所有，被上訴人亦曾
主張該貨車靠行於伊公司，足見被上訴人於原審否認該車係由上訴人以信託關係移轉
於被上訴人並自承無信託關係，顯非對於上訴人主張之事實而為自認。原審本於兩造
間之爭執，認定系爭貨車靠行為信託關係，自不發生違反民事訴訟法第二百七十九條
第一項規定之問題，附此明。
據上論結，本件上訴為不合法。依民事訴訟法第四百八十一條、第四百四十四條第一
項、第九十五條、第七十八條，裁定如主文。
中      華      民      國    八十六    年      九      月    二十五    日
                              最高法院民事第七庭
                                  審判長法官  朱  錦  娟
                                        法官  蘇  茂  秋
                                        法官  蘇  達  志
                                        法官  顏  南  全
                                        法官  葉  賽  鶯
      右正本證明與原本無異
                                              書  記  官
中      華      民      國    八十六    年      十      月      八      日
